# 资本性交易的理解

提问人：tony868lamy 时间：2010-09-06 17:40:24
《企业会计准则讲解 2008 》中非货币性资产交换，“与所有者的非互惠转让如以非货币性资产作为股利发放给股东等，属于资本性交易，适用《企业会计准则第 37 号——金融工具列报》。”
请问：金融工具列报，与应付股利的确认与计量有何联系？与发放股利有何联系？
以非货币性资产兑付股东股利，是否应当看作按公允价值出售非货币性资产。应付股利金额与非货币性资产公允价值之间的差额不确认损益，作为资本性交易处理？
[ 本帖最后由 tony868lamy 于 2010-9-6 18:03 编辑 ]

回答人：chenyiwei
目前还没有“视同按公允价值出售该非货币性资产”的要求，也就是应付股利和非货币资产的帐面价值之间的差额均直接应调整权益。
在国际准则下，根据IFRIC 17，应当是该非货币资产的公允价值和帐面价值之间的差额确认为处置损益，应付股利与非货币财产公允价值之间的差额（如有）调整权益。 就你所说的案例，案例 1 中应增加资本公积；案例 2 通常作为新增利润分配，冲减未分配利润处理。

回答人：chenyiwei
回复 报纸 tony868lamy 的帖子 1 、在国际准则下，IFRIC 17生效之前，通常的做法也都是把用于分配的非货币资产的帐面价值和应付股利之间的差额全部调整权益，只有在IFRIC 17发布之后才把非货币资产的公允价值和帐面价值之间的差额作为处置损益计入当期损益中。鉴于中国的会计准则体系目前暂未引入IFRIC 17的对应规定，所以对此需要慎重。一般A+H上市公司为了消除境内外准则差异，可以比照IFRIC 17处理。 2 、如果把处置损益计入当期损益的，则就处置损益的确认这一点而言，对母公司股东的分配和对少数股东的分配并无区别。非货币资产的公允价值和应付股利帐面价值之间的差额，因系直接调整权益，所以应当分别调整归属母公司股东的权益和少数股东权益。